臺灣臺北地方法院刑事判決　　　　　　　93年度訴字第1350號
公　訴　人　臺灣臺北地方法院檢察署檢察官
被　　　告　甲○○
　　　　　　　　　　　二弄四九.
上列被告因電信法等案件，經檢察官提起公訴（92年度偵字第
24500號），因被告為有罪之陳述，本院合議庭裁定以簡式審判
程序審理，判決如下：
    主  文
甲○○意圖為自己不法之利益，以有線方式盜用他人電信設備通
信，處有期徒刑肆月，如易科罰金以參佰元折算壹日，緩刑貳年
。如附件所示文件上偽造之「乙○○」名義之印文壹枚沒收。
    事  實
一、甲○○於民國93年3月底於其所有停於台北市○○路上之貨
    車平台上，拾得以換貼照片方式變造之「乙○○」名義之身
    分證1枚，竟意圖為自己不法之利益，而侵佔入己，並偽刻
    「乙○○」印章1枚，於民國92年4月7日，持上開變造身分
    證及偽造印章向中華電信股份有限公司仁愛路營業處以「乙
    ○○」代理人身分填寫「市內電話業務申請書」，申請安裝
    新電話號碼00000000，裝機地址臺北市○○路○段245巷32弄
    49號4樓，話機自備，不刊登，聯絡電話000000000（實為丙
    ○○所有），聯絡人為甲○○（實持用0000000000），並將
    「乙○○」印文蓋於新用戶簽章欄，表示確實為「乙○○」
    申裝，如附件所示，足以生損害於中華電信股份有限公司、
    乙○○。中華電信股份有限公司旋於92年4月9日上午派員裝
    機，竟自92年4月9日下午7時44分17秒左右起至同年4月20日
    下午1時38分26秒左右止，以有線方式連續撥打00000000號
    電話，以此方式詐得免費使用他人電信設備通信達新臺幣
    3479 元之不法利益，嗣經乙○○於92年4月22日，至中華電
    信股份有限公司臺灣北區電信分公司臺北東區營運處服務中
    心切結聲明未曾申裝00000000號電話，中華電信股份有限公
    司遂於同年4月25日以「被冒拆機」處理。
二、案經中華電信股份有限公司臺灣北區電信分公司臺北東區營
    運處函請臺北市政府警察局中正第二分局報告，臺灣臺北地
    方法院檢察署檢察官偵查起訴。
    理  由
一、訊據被告坦承上開犯行不諱，核與被害人乙○○之指訴相符
    ，並有臺北市政府警察局中正第二分局思源街派出所受理各
    類案件紀錄表、臺北市政府警察局受理非刑事案件報案二聯
    單、補領國民身分證申請書、退伍令、中華電信股份有限公
    司臺灣北區電信分公司臺北東區營運處92年8月15日北東政
    字第92Ａ4300157號函檢附之切結書、客戶歷史資料、市內
    電話業務申請書、通話明細表、內政部警政署刑事警察局93
    年2月24日刑鑑字第38190號鑑驗通知書、變造「乙○○」身
    分證、偽刻「乙○○」印章在卷可資佐證，被告犯行已堪認
    定。
二、核被告所為，係犯刑法第216條、第212條行使變造身份證罪
    、第216條、第210條行使偽造私文書罪、電信法第56條第1
    項之罪。其所犯上開之罪間有目的與手段之牽連關係，應從
    一罪依法定刑較重之電信法第56條第1項之罪論處，其偽造
    印章與偽造私文書之部分行為，偽造私文書之低度行為，為
    行使之高度行為所吸收，均不另論罪，又侵占遺失物部分，
    因時效已完成，與本件有罪部分有牽連犯裁判上一罪關係，
    不另為免訴之諭知。爰審酌被告犯罪之動機、目的、手段、
    所造成之危害、犯罪後之態度等一切情狀，量處如主文所示
    之刑，並諭知易科罰金之折算標準。又被告未曾受有期徒刑
    以上刑之宣告，有其前科表在卷可稽，其現已繳清電話費，
    表示不會再犯，有電話費收據在卷足憑，本院認所處之刑之
    以暫不執行為當，併宣告緩刑2年，以勵自新。
三、依刑事訴訟法第四百五十一條第一項聲請逕以簡易判決處刑
    。
四、如附表所示文件上偽造之「乙○○」名義之印文依法宣告沒
    收。偽刻之「乙○○」之印章1枚，被告供稱已丟棄，爰不
    宣告沒收，附此敘明。
據上論斷，應依刑事訴訟法第273條之1第1項、第299條第1項前
段、電信法第56條第1項、刑法第11條前段、第216條、第210條
、第212條、第339條第2項、第55條、第41條第1項前段、第219
條、第74條第1款，判決如主文。
本案經檢察官陳玉萍到庭執行職務。
中　　華　　民　　國　　94　　年　　7 　　月　　29　　日
　　　　　　　　　刑事第一庭    法　官  劉亭柏
上正本證明與原本無異。
如不服本判決，應於判決送達後10日內向本院提出上訴狀
                                書記官  羅欣宜
中　　華　　民　　國　　94 　 年　　8 　　月　　2 　　日
中華民國刑法第210條
 (偽造變造私文書罪)
偽造、變造私文書，足以生損害於公眾或他人者，處五年以下有
期徒刑。
中華民國刑法第216條
 (行使偽造變造或登載不實之文書罪)
行使第210條至第215條之文書者，依偽造、變造文書或登載不實
事項或使
登載不實事項之規定處斷。
中華民國刑法第339條
 (普通詐欺罪)
意圖為自己或第 3 人不法之所有，以詐術使人將本人或第 3 人
之物交付者，處五年以下有期徒刑、拘役或科或併科1000元以下
罰金。
以前項方法得財產上不法之利益或使第 3 人得之者，亦同。
前二項之未遂犯罰之。
電信法第56條
意圖為自己或第三人不法之利益，以有線、無線或其他電磁方式
，盜接或盜用他人電信設備通信者，處5年以下有期徒刑，得併
科新台幣150萬元以下罰金。
意圖供自己或第三人盜接或盜用他人電信設備通信，而製造、變
造或輸入電信器材者，處1年以上7年以下有期徒刑，得併科新台
幣3百萬元以下罰金。意圖供第三人盜接或盜用他人電信設備通
信，而販賣、轉讓、出租或出借電信器材者，亦同。
意圖供自己或第三人犯罪之用而持有前項之電信器材者，處 3 年
以下有期徒刑，得併科新台幣 50 萬元以下罰金。
第 1 項及第 2 項之未遂犯罰之。
